臺灣桃園地方法院民事判決　九十二年度親字第一五九號
　　原　　　告　乙○○
　　訴訟代理人　鄭志周　律師
　　被　　　告　甲○○
　　　　　　　　　　　　（另案在監執行）
右當事人間請求確認親子關係不存在事件，於中華民國九十三年七月八日言詞辯論終
結，本院判決如左：
    主      文
確認原告與被告間自然血親之親子關係不存在。
訴訟費用由被告負擔。
    事      實
壹、原告方面：
  一、聲明：如主文所示。
  二、陳述：
      原告早年從事海員工作，與妻陳秀（已歿）多年均未生養子女，而於民國六十
      二年間，陳秀自行抱回他人男嬰，並以偽造證件完成戶籍登記，取名甲○○即
      被告。而原告自海外歸來，雖感訝異，但仍欣然接受即成事實。嗣夫妻雖視被
      告為至寶、呵護有加，妻陳秀甚至為救被告，於車禍中喪生，惟被告仍不知學
      好，在外遊盪，原告年老後在桃園榮民之家就養，被告從未探視、照料，原告
      認已無必要自欺欺人，而提起本件訴訟。
  三、證據：提出戶籍謄本二件為證。
貳、被告方面：
  一、聲明：同意原告之請求。
  二、陳述：兩造確無血緣連繫。
參、本院依職權函請財團法人長庚紀念醫院就兩造間有無自然血親存在為鑑定。
    理      由
一、按訴狀送達後，原告不得將原訴變更他訴。但被告於訴之變更無異議，而為本案
    之言詞辯論者，視為同意變更，民事訴訟法第二百五十五條第一項本文、第二項
    著有明文。本件原告起訴時原係主張依民法第一千六十三條規定請求否認被告為
    其親子，嗣於本院九十三年七月二十二日言詞辯論程序時變更為請求確認兩造間
    間自然血親之親子關係不存在，被告當庭對此未提出異議，並續為本案言詞辯論
    ，揆諸上開法文，堪認原告此項訴之變更應為合法，合先敘明。
二、本件原告主張其早年從事海員工作，與妻陳秀（已歿）多年均未生養子女，而於
    民國六十二年間，陳秀自行抱回他人男嬰，並以偽造證件完成戶籍登記，取名甲
    ○○即被告。而原告自海外歸來，雖感訝異，但仍欣然接受即成事實。嗣夫妻雖
    視被告為至寶、呵護有加，妻陳秀甚至為救被告，於車禍中喪生，惟被告仍不知
    學好，在外遊盪，原告年老後在桃園榮民之家就養，被告從未探視、照料，原告
    認已無必要自欺欺人，而提起本件訴訟等語；被告則陳稱：兩造確無血緣連繫等
    語。
三、經查：被告係六十二年六月十四日出生，依戶籍登記所載，其雙親分別為原告及
    第三人陳秀（於六十四年七月十九日亡故）等情，此有原告所提出戶籍謄本影本
    乙紙可資參照。而原告主張被告確非第三人陳秀與原告所生乙節，經本院囑託財
    團法人長庚紀念醫院就兩造間有無自然血親存在為鑑定結果，覆稱可以排除「乙
    ○○是甲○○的親生父親」等語，有該機關九十三年六月七日九三長庚院法字第
    一三五號函檢附之親子鑑定報告乙紙可稽，是原告此部份之主張，堪信為真實。
    準此，被告既與原告間無血緣之連繫，則兩造間即無自然血親之親子關係，從而
    原告請求確認兩造間自然血親之親子關係不存在為有理由，應予准許。
據上論結，本件原告之訴為有理由，依民事訴訟法第七十八條，判決如主文。
中　　　華　　　民　　　國　　九十三　　年　　　七　　　月　　二十八　　日
                                        臺灣桃園地方法院家事法庭
~B法　　　官　石有為
右正本證明與原本無異
如對於本判決上訴，須於判決送達後二十日內向本院提出上訴狀
中　　　華　　　民　　　國　　九十三　　年　　　七　　　月　　二十八　　日
~B法院書記官　吳宏明
